【裁判字號】    95,交聲,791
【裁判日期】    950928
【裁判案由】    違反道路交通管理處罰條例聲明異議
【裁判全文】
臺灣臺北地方法院交通事件裁定         95年度交聲字第791號
    原處分機關  臺北市交通事件裁決所
    聲明異議人
    即受處分人  甲○○
                        2樓
上開聲明異議人即受處分人因違反道路交通管理處罰條例案件，
對於臺北市交通事件裁決所民國九十五年八月一日所為北市裁四
字第裁二二－ＡＥＵ二六八四五五號裁決，聲明異議，本院裁定
如下：
    主  文
原處分關於罰鍰新臺幣伍萬柒仟元部分撤銷。
上開罰鍰撤銷部分，不罰。
其餘異議駁回。
    理  由
一、按一行為同時觸犯刑事法律及違反行政法上義務規定者，依
    刑事法律處罰之。但其行為應處以其他種類行政罰或得沒入
    之物而未經法院宣告沒收者，亦得裁處之；前項行為如經不
    起訴處分或為無罪、免訴、不受理、不付審理之裁判確定者
    ，得依違反行政法上義務規定裁處之，行政罰法第二十六條
    定有明文，此即所謂一事不二罰原則。次按被告所犯為死刑
    、無期徒刑或最輕本刑三年以上有期徒刑以外之罪，檢察官
    參酌刑法第五十七條所列事項及公共利益之維護，認以緩起
    訴為適當者，得定一年以上三年以下之緩起訴期間為緩起訴
    處分，其期間自緩起訴處分確定之日起算；又被告於緩起訴
    期間內，有下列情形之一者，檢察官得依職權或依告訴人之
    聲請撤銷原處分，繼續偵查或起訴：(一)於期間內故意更犯有
    期徒刑以上刑之罪，經檢察官提起公訴者。(二)緩起訴前，因
    故意犯他罪，而在緩起訴期間內受有期徒刑以上刑之宣告者
    。(三)違背第二百五十三條之二第一項各款之應遵守或履行事
    項者，刑事訴訟法第二百五十三條之一第一項、第二百五十
    三條之三第一項分別定有明文，亦即被告經檢察官為緩起訴
    確定後，於緩起訴確定後一年至三年之猶豫期間內，檢察官
    可對被告繼續觀察，此時若被告有刑事訴訟法第二百五十三
    條之三第一項第一款至第三款之事由之一，檢察官即得依職
    權或依告訴人之聲請，將緩起訴處分撤銷，是被告最後是否
    會被檢察官提起公訴，仍懸而未定，須待緩起訴確定後猶豫
    期間屆滿後始得確認。另按汽車駕駛人，駕駛汽車經測試檢
    定酒精濃度超過規定標準，處新臺幣（下同）一萬五千元以
    上六萬元以下罰鍰，並當場移置保管其車輛及吊扣其駕駛執
    照一年，道路交通管理處罰條例第三十五條第一項第一款定
    有明文。
二、原處分意旨以：本件聲明異議人即受處分人甲○○於民國九
    十五年三月十五日零時三十一分許，駕駛車牌號碼為七二九
    八—ＥＭ號自用小客車，行經臺北市○○○路○段，為警攔
    檢並測得其呼氣酒精濃度達每公升零點五八毫克，陳世賢警
    員即以受處分人違反道路交通管理處罰條例第三十五條第一
    項第一款之規定，開立北市警交字第ＡＥＵ二六八四五五號
    舉發通知單並指定應於九十五年三月三十日前至原處分機關
    即臺北市交通事件裁決所聽候裁決，因受處分人未依限前往
    申述，原處分機關認受處分人確有前開違規行為，乃依據道
    路交通管理處罰條例第三十五條第一項第一款之規定裁處五
    萬七千元罰鍰，並自九十五年三月二十三日起吊扣受處分人
    之駕駛執照一年。
三、受處分人聲明異議意旨略以：伊酒醉駕車部分已經檢察官緩
    起訴處分，並處二萬元罰金，所以應該不可再罰交通罰鍰了
    ，否則不是違反一罪不二罰之原則等語。經查：
  (一)本件受處分人於九十五年三月十四日晚上八時許飲用酒類後
    ，駕駛車牌號碼為七二九八—ＥＭ號自用小客車，而於九十
    五年三月十五日零時三十一分許，在臺北市○○○路○段為
    警攔檢並測得其呼氣酒精濃度達每公升零點五八毫克，而經
    陳世賢警員舉發違規，並經臺灣臺北地方法院檢察署檢察官
    於九十五年四月二十五日以九十五年度偵字第七四七五號為
    緩起訴處分，期間為一年，被告即受處分人應於緩起訴確定
    後三個月內，向國庫支付二萬元（已履行），且上開緩起訴
    處分並經臺灣高等法院檢察署於九十五年六月六日駁回再議
    之聲請之情，為受處分人所不否認，並有舉發通知單、緩起
    訴處分書、處分書在卷可參，自堪信為真實。
  (二)就本案原處分裁處受處分人罰鍰五萬七千元部分，因緩起訴
    處分屬行政罰法第二十六條第二項所定之不起訴處分，有交
    通部九十五年七月十七日所發交路字第○九五○○○六九八
    六號函及法務部行政罰法諮詢小組會議結論摘錄附卷可稽，
    本案原處分機關就裁罰罰鍰部分固符合行政罰法第二十六條
    第二項所定之要件，然參酌前開檢察官於緩起訴確定後一年
    （即迄至九十六年六月五日）之猶豫期間內仍有撤銷原緩起
    訴處分之可能且受處分人業已依據緩起訴處分繳納二萬元與
    國庫等情，詳如前述，依據行政罰法第二十六條第二項所賦
    予裁量權之規定，本院認本案應毋庸再予裁罰罰鍰，是原處
    分機關就本案裁處罰鍰部分，即難認為允當，應由本院將原
    處分關於罰鍰部分撤銷，並就此部分為受處分人不罰之諭知
    。
  (三)就本案原處分機關裁處吊扣受處分人駕駛執照部分，因屬與
    刑事法律處罰他種類之行政罰，依據行政罰法第二十六條第
    一項但書之規定，原處分機關本得裁處之，受處分人就此部
    分之聲明異議為無理由，應予駁回。
據上論斷，應依道路交通案件處理辦法第十九條、第二十條前段
裁定如主文。
中    華    民    國    95    年    9     月    28    日
                        臺灣臺北地方法院交通法庭
                            法  官  唐于智
上正本證明與原本無異。
如不服本裁定，應於裁定送達後5 日內向本院提出抗告狀。
                            書記官  李玟郁
中    華    民    國    95    年    9     月    28    日


司法院資訊處製作；財團法人民間司法改革基金會備份。
